最高法院刑事裁定　　　　　　　　　 111年度台抗字第1027號
再 抗告 人　張明祥



上列再抗告人因搶奪等罪定應執行刑案件，不服臺灣高等法院中
華民國111年6月21日撤銷第一審裁定並改定其應執行刑之裁定（
111年度抗字第709號），提起再抗告，本院裁定如下：
    主  文
再抗告駁回。
    理  由
一、裁判確定前犯數罪者，併合處罰之。又數罪併罰，有二裁判
    以上者，依刑法第51條之規定，定其應執行之刑。且數罪併
    罰，宣告多數有期徒刑者，於各刑中之最長期以上，各刑合
    併之刑期以下，定其刑期，但不得逾30年，同法第50 條第1
    項前段、第51條第5 款、第53條規定甚明。又按執行刑之量
    定，係事實審法院裁量之職權，倘其所酌定之執行刑，並未
    違背刑法第51條各款或刑事訴訟法第370條第2、3 項所定之
    方法或範圍（即法律之外部性界限），亦無明顯違背公平、
    比例原則或整體法律秩序之理念者（即法律之內部性界限）
    ，即不得任意指為違法或不當。
二、原裁定略以：再抗告人張明祥因搶奪等罪，先後經判處如其
    附表（即受刑人張明祥定應執行刑案件一覽表，下稱附表）
    所示之刑確定，合於定應執行刑之規定。第一審依再抗告人
    請求檢察官聲請，就如附表所示之各罪聲請定其應執行刑，
    經第一審審核認其聲請為正當，定應執行有期徒刑3年6月。
    惟再抗告人所犯各罪，有犯罪時間接近、侵害法益類型相似
    、責罰非難重複性高之情況，為避免責任非難過度重複，並
    利於受刑人盡早回歸正常社會之必要，且第一審裁定就附表
    編號4所示之2竊盜罪，並未記載曾經定應執行刑7 月確定，
    則此部分是否經第一審裁定作為內部性界限之審酌事項，容
    有未明，第一審所量處執行刑有期徒刑3年6月，稍嫌過重，
    難認允妥。因認抗告意旨指摘第一審裁定不當，為有理由，
    而撤銷第一審裁定，並審酌附表所示各罪之宣告刑總和上限
    、各刑中最長期，以及前述曾經定應執行刑之內部性界限，
    兼衡本件再抗告人所犯各罪，其侵害法益屬性相近、行為態
    樣、手段、動機、犯罪次數、時間間隔接近等一切情狀，及
    合併刑罰之責任非難效果與重複程度較高，以及刑罰效應隨
    時間遞減之情形為整體評價，並就附表所示各罪所處之刑，
    定應執行有期徒刑3年3月。是在各刑中之最長期以上，部分
    犯罪原定應執行刑與他刑合併之刑期總和以下，既未逾越法
    律規定之界限，亦無濫用裁量權情形，並無違法或不當。
三、再抗告意旨主張定應執行刑應審酌比例原則、平等原則、罪
    刑相當原則、責任遞減原則等，僅小幅減少3 月之刑度，應
    屬過苛；又依前開各定刑原則，應予其改過自新機會，請為
    3 年以下有期徒刑之定刑，以利其適用較優之行刑累進處遇
    ，以早日返鄉與家人團聚等情，爰提起本件再抗告。
四、原裁定已審酌再抗告人之抗告意旨，因而撤銷第一審裁定，
    改定較輕之應執行刑，再抗告意旨置原裁定明白論述於不顧
    ，仍憑己意，指摘原裁定定刑過苛，係對原審裁量職權之適
    法行使，依憑己意所為之指摘，顯不可採。本件再抗告為無
    理由，應予駁回。至於再抗告意旨另稱累進處遇分數之計算
    ，攸關再抗告人權益等語，係屬辦理假釋之刑事執行事項，
    與原裁定是否適法妥當之判斷無涉，自無從於本件定應執行
    刑之程序加以審酌，併予敘明。
據上論結，應依刑事訴訟法第412條，裁定如主文。
中    華    民    國    111   年    8     月    24    日
                  刑事第六庭審判長法  官  李  英  勇  
                                  法  官  楊  智  勝  
                                  法  官  吳  冠  霆  
                                  法  官  邱  忠  義  
                                  法  官  洪  兆  隆  
本件正本證明與原本無異
                                  書記官
中    華    民    國    111   年    8     月    29    日